---
title: "R을 이용한 통계 기초와 데이터 분석"
subtitle: "Lecture 1"
author : "남현진"
institute: "한성대학교"
date: "2020"
encoding: UTF-8
header-includes:
- \linespread{1.5} \setbeamertemplate{page number in head/foot}{}
classoption: dvipsnames
mainfont: NanumGothic #NanumGothic, 
fontsize: 9 pt
output:
  beamer_presentation:
    theme: "Boadilla"
    colortheme: "dolphin"
    latex_engine: xelatex

---

## 무제

# 통계 이론

# R 실습
  
## 기본적인 R언어 문법
```{r, echo = TRUE, cache = T,collapse = T}
print("Hello, world!")
```


## 기본적인 R언어 문법
```{r, echo = TRUE,cache = T,collapse = T}
2 + 2
```

- "[ ]" 는 그 줄의 첫 element의 위치 값을 보여준다.

```{r, echo = TRUE,cache = T,collapse = T}
1:10
```

- ":"는 앞부터 뒤까지를 포함하는 연속적인 숫자들을 출력한다.


## 기본적인 R언어 문법
```{r, echo = TRUE,cache = T,collapse = T}
x <- 2 + 2
y <- 3 * 6
```

- "<-" 는 해당 값을 부여하는 연산자이다.


```{r, echo = TRUE,cache = T,collapse = T}
y/x  #y divided by x
```

- 저장된 값을 이용하여 원하는 계산을 실행할 수 있다.
- 실행하지 않는 코드는 "#"를 사용하여 적을 수 있다. 해당 코드를 설명하는 문장을 적을때 유용하게 쓸 수 있다.



## 데이터 구조의 이해

### Data Structure
- 1차원 데이터: Vetor (동질성), List (이질성)
- 2차원 데이터: Matrix (동질성), Data frame (이질성)
- 3차원 데이터: Array


## Vector
```{r, echo = TRUE,cache = T,collapse = T}
vec1 <- c(1, 2, 3)
vec1 
```

- R에서 벡터는 동질적인 값을 가지고 있는 숫자의 집합이다.
- 벡터를 만들기 위해서는 c()를 이용하여 해당 값을 부여한다.

```{r, echo = TRUE,cache = T,collapse = T}
vec2<- c("How", "are","you","?")
vec2

```

- 따음표안에 숫자를 넣으면 R은 입력값을 문자열로 인식한다.

## List
```{r, echo = TRUE,cache = T,collapse = T}

list1 <- list(vec1, vec2)
list1

```

- 리스트는 이질적인 변수들이 모여있는 데이터 형태이다.


## Matrix
```{r, echo = TRUE,cache = T,collapse = T}
matrix1 <- matrix(1:12, nrow=2, ncol = 6)
matrix1

matrix2 <- matrix(1:12, nrow=2, ncol = 6, byrow = TRUE)
matrix2

```


## Matrix
```{r, echo = TRUE,cache = T,collapse = T}
vec <- c(1,2,3)
cbind(vec,vec)
rbind(vec,vec)

```

- cbind를 사용하면 column(열)을 기준으로 두 벡터/행렬/데이터프래임이 결합한다.
- rbind를 사용하면 row를(행)기준으로 두 벡터/행렬/데이터프래임이 결합한다.


## Data Frame
```{r, echo = TRUE,cache = T,collapse = T}
df1 <- data.frame(item = c('pencil', 'pen', 'eraser'),
                  stock = c(T,T,F),
                  price = c(1000,1300,500))
df1

```

- 데이터 프래임은 가장 많이 쓰이는 데이터 형식이다.


## Data Frame
```{r, echo = TRUE,cache = T,collapse = T}
df2 <- as.data.frame(matrix2)
df2

```

- as.data.frame 함수를 사용하여 행렬을 데이터프레임 형식으로 바꿀 수 있다.


## 데이터 구조의 이해

### Data Type
- Integer: 실수
- Numeric: 정수
- Character(string): 문자열
- Factor: 요인형
- Logical(boolean): 논리값

## 데이터 타입

```{r include=FALSE}

library(randNames)
library(dplyr)
set.seed(1)
random_ppl <- rand_names(n = 100, seed = 1) 
sample_data <- random_ppl %>% select(name.first,registered.age, gender,location.country )
sample_data$registered.age <- sample_data$registered.age + 20
sample_data$marital.status <- sample_data$registered.age > 30
sample_data$gender <- as.factor(sample_data$gender)
sample_data$location.country = as.factor(sample_data$location.country )
```


```{r}
head(sample_data)
```


```{r}
str(sample_data)
```


## 평균과 분산 구하기
1부터 1000까지의 100개의 난수를 생성한 후 평균과 분산을 구하기.
```{r, echo = TRUE,cache = T,collapse = T}
set.seed(1)
x <- sample(1:1000, 100, replace=T)
mean(x)
sd(x)
var(x)
```


