---
title: "R을 이용한 통계 기초와 데이터 분석"
subtitle: "Lecture 5"
author : "남현진"
institute: "한성대학교"
date: "2020"
encoding: UTF-8
header-includes:
- \linespread{1.5} \setbeamertemplate{page number in head/foot}{}
classoption: dvipsnames
mainfont: NanumGothic #NanumGothic, 
fontsize: 8 pt
output:
  beamer_presentation:
    theme: "Boadilla"
    colortheme: "dolphin"
    latex_engine: xelatex
---

# 일표본 T 검정
우선 평균이 36500 이고 표준편차가 2000인 75개의 난수를 생성해보자. 이 때 생성된 난수 집단의 평균이 39000과 같은지 T 검정을 해보려 한다.

```{r}
set.seed(1)
oneside.data <- c(rnorm(75, mean = 36500, sd = 2000))
head(oneside.data)
```

# 일표본 T 검정
생성한 난수의 density plot은 다음과 같다. 빨간색 선은 난수 집단의 평균을 뜻하고 파란색 선은 비교대상인 39000이다.
```{r, echo = TRUE, cache = T,collapse = T , , fig.width = 7, fig.height = 3, fig.align = "center",out.width = "70%",out.height = "50%"}
ggplot() + 
  geom_density(mapping = aes(x = oneside.data, y = ..density..), fill = "lightgray") +
  geom_vline(xintercept = mean(oneside.data), color = "red", linetype = "dashed") +
  geom_vline(xintercept = 39000, color = "blue", linetype = "dashed")
```

# 일표본 T 검정
```{r}
t.test(oneside.data, mu = 39000)
```


# 독립표본 T 검정
남성과 여성의 몸무게가 다음과 같다고 가정하고 데이터를 만들어 보자.
```{r}
# Data in two numeric vectors
women.weight <- c(38.9, 61.2, 73.3, 21.8, 63.4, 64.6, 48.4, 48.8, 48.5)
men.weight <- c(67.8, 60, 63.4, 76, 89.4, 73.3, 67.3, 61.3, 62.4) 
# Create a data frame
weight.data <- data.frame( 
                group = rep(c("Man","Woman"), each = 9),
                weight = c(men.weight,  women.weight)
                )
str(weight.data)
```

# 독립표본 T 검정
weight.data 데이터의 상자그림은 다음과 같다.
```{r, echo = TRUE, cache = T,collapse = T , , fig.width = 8, fig.height = 4, fig.align = "center", out.width = "70%",out.height = "60%"}
library(ggplot2)
ggplot(data = weight.data) + 
  geom_boxplot(mapping = aes(x = group, y = weight, fill = group ))
```



# 독립표본 T 검정
우선 두 그룹의 표본이 정규성을 따르는지를 확인해야한다. 정규성 검사는 shapiro.test 함수를 이용해 Shapiro–Wilk test를 실행한다. 귀무가설은 자료가 정규분포를 따른다는 것이다.남성 집단의 경우 p-value가 0.1066으로 0,05를 넘기 때문에 정규분포를 따른다고 말할 수 있다. 즉 남성 집단의 분포는 정규성을 만족한다.

```{r message=FALSE, warning=FALSE}
shapiro.test(men.weight)
```


# 독립표본 T 검정
여성 집단 또한 동일하게 정규성 검사를 실행한다. 여성 집단의 경우 또한 p-value가 0.6101으로 0,05를 넘기 때문에 정규분포를 따른다고 말할 수 있다. 즉 여성 집단의 분포는 정규성을 만족한다.

```{r message=FALSE, warning=FALSE}
shapiro.test(women.weight)
```


# 독립표본 T 검정
남성 집단과 여성 집단의 등분산성이 만족되는지 확인한다. p-value는 0.17 는 0.05 수준보다 높다. 따라서 두 분산의 차이가 통계적으로 유의한 차이가 없다고 말할 수 있다. 따라서 두 집단은 등분산성을 만족한다.

```{r}
var.test(women.weight, men.weight)
```

# 독립표본 T 검정
```{r}
t.test(women.weight, men.weight, var.equal = TRUE)
```

# 대응표본 T 검정
우선 시험 전과 시험 후의 학생들의 데이터를 만들어 보자.
```{r}
set.seed(1)
pre.edu <- c(rnorm(1000, mean = 64, sd = 10))
post.edu <- c(rnorm(1000, mean = 67, sd = 20))

math.data <- data.frame(pre.edu, post.edu)
```


# 대응표본 T 검정
math.data 데이터의 상자그림은 다음과 같다.
```{r, echo = TRUE, cache = T,collapse = T , , fig.width = 7, fig.height = 3, fig.align = "center",out.width = "70%",out.height = "50%"}
ggplot() + 
  geom_density(mapping = aes(x = pre.edu, y = ..density..), fill = "red", alpha = 0.5) +
  geom_density(mapping = aes(x = post.edu, y = ..density..), fill = "blue", alpha = 0.5) +
  geom_vline(xintercept = mean(pre.edu), color = "red", linetype = "dashed") +
  geom_vline(xintercept = mean(post.edu), color = "blue", linetype = "dashed") + 
  labs(x = 'Math score')
```

# 대응표본 T 검정
```{r}
t.test(pre.edu, post.edu, paired = TRUE, var.equal = FALSE, alternative = "less")
```

