---
title: "R을 이용한 통계 기초와 데이터 분석"
subtitle: "Lecture 7"
author : "남현진"
institute: "한성대학교"
date: "2020"
encoding: UTF-8
header-includes:
- \linespread{1.5} \setbeamertemplate{page number in head/foot}{}
classoption: dvipsnames
mainfont: NanumGothic #NanumGothic, 
fontsize: 8 pt
output:
  beamer_presentation:
    theme: "Boadilla"
    colortheme: "dolphin"
    latex_engine: xelatex
---



# 데이터
오늘 사용할 데이터는 200개의 세일즈 데이터로 판매 액(천 단위 달러)과 매체 별 광고 지출비가 천단위 달러로 포함되어있다. 매체는 총 세가지로 TV, Radio, 그리고 Newspaper가 있다. 
```{r}
data <- read.csv('data.csv') 
str(data)
```

# 데이터
```{r, echo = TRUE, cache = T,collapse = T ,fig.align = "center",out.width = "80%",out.height = "80%"}
plot(data)
```


# 데이터
데이터를 6:3 비율로 train 데이터와 test 데이터로 나누어준다.
```{r}
set.seed(123)
sample <- sample(c(TRUE, FALSE), nrow(data), replace = T, prob = c(0.6,0.4))
train <- data[sample, ]
test <- data[!sample, ]
```

# 단순 선형 회귀 
우선 train 데이터를 가지고 TV 광고 지출액과 매출간의 관계를 알아보자.
```{r, echo = TRUE, cache = T,collapse = T , fig.align = "center",out.width = "60%",out.height = "60%"}
ggplot(train, aes(TV, Sales)) +
  geom_point()
```

# 단순 선형 회귀 
TV 광고 지출액과 매출간의 관계를 보여줄 수 있는 단순 선형 회귀 모형을 만들어보자.
```{r }
library(broom)
library(modelr)
library(ggplot2)
model1 <- lm(Sales ~ TV, data = train)
model1_results <- augment(model1, train)
```

# 단순 선형 회귀 
\small
```{r , echo = TRUE, cache = T,collapse = T , fig.width = 7, fig.height = 3, fig.align = "center",out.width = "70%",out.height = "50%"}
summary(model1)
```
\normalsize

# 단순 선형 회귀 
단순 선형 회귀 모형 Model1을 산점도에 올려보면 다음과 같다. 
```{r fig.show='hide' }
ggplot(train, aes(TV, Sales)) +
  geom_point() +
  geom_smooth(method = "lm") 
```

# 단순 선형 회귀 
```{r echo=F, fig.align="center", message=T, warning=T, cache=F, collapse=F, out.width="80%"  }
ggplot(train, aes(TV, Sales)) +
  geom_point() +
  geom_smooth(method = "lm") 
```


# 단순 선형 회귀 
Residuals vs Fitted 플랏은 X 축이 선형 회귀로 예측된 Y 값이며 Y 축에는 잔차를 보여준다. 선형 회귀에서 오차는 평균이 0이고 분산이 일정한 정규 분포를 가정하였으므로, 예측된 Y 값과 무관하게 잔차의 평균은 0이고 분산은 일정해야 한다. 따라서 이 그래프에서는 기울기 0인 직선이 관측되는 것이 이상적이다.

```{r fig.show='hide'}
model1_plot1 <- ggplot(model1_results, aes(.fitted, .resid)) +
  geom_ref_line(h = 0) +
  geom_point() +
  geom_smooth(se = FALSE) +
  ggtitle("Residuals vs Fitted")
```

# 단순 선형 회귀 
```{r echo=F, fig.align="center", message=T, warning=T, cache=F, collapse=F, out.width="80%"  }
model1_plot1 <- ggplot(model1_results, aes(.fitted, .resid)) +
  geom_ref_line(h = 0) +
  geom_point() +
  geom_smooth(se = FALSE) +
  ggtitle("Residuals vs Fitted")
model1_plot1
```

# 단순 선형 회귀 
Normal Q-Q는 잔차가 정규 분포를 따르는지 확인하기 위한 Q-Q Plot을 보여준다. 즉 잔차의 분포의 quantile 값과 정규 분포의 quantile 값들을 비교해주는 플랏인데 만약 점들이 선형의 직선위에 올라와 있다면 잔차가 정규성을 따른다고 말할 수 있다. 

```{r fig.show='hide'}
model1_plot2 <- ggplot( model1_results, aes( sample = .resid)) +
  stat_qq()+
  stat_qq_line() +
  ggtitle("Normal Q-Q")
```
# 단순 선형 회귀 
```{r echo=F, fig.align="center", message=T, warning=T, cache=F, collapse=F, out.width="80%"  }

model1_plot2 <- ggplot( model1_results, aes( sample = .resid)) +
  stat_qq()+
  stat_qq_line() +
  ggtitle("Normal Q-Q")
model1_plot2
```


# 단순 선형 회귀
TV 광고 지출액을 가지고 만든 단순 회귀 모형을 이용해 테스트 데이터의 매출액을 예측해보자. MSE는 예측한 값의 오차 제곱 합을 나타내는데 이는 회귀 모형이 테스트에 얼마나 잘 적합되었는지를 보여주는 비용함수이다. MSE 값이 작으면 작을수록 모델이 잘 적합도었다고 말할 수 있다.
```{r}
pred1 <- predict(model1, test)
test$Pred1 <- pred1
mse1 <- mean((test$Sales - test$Pred1)^2)
mse1
```

# 다중 선형 회귀
앞에서 만든 단순 선형 회귀 분석에 다른 변수들 또한 추가해서 다중 선형 회귀 모형을 만들어 보자. 
```{r}
model2 <- lm(Sales ~ ., data = train)
model2 <- lm(Sales ~ TV + Radio + Newspaper + Sales, data = train)
```


# 다중 선형 회귀 
\footnotesize
```{r , echo = TRUE, cache = T,collapse = T , fig.width = 7, fig.height = 3, fig.align = "center",out.width = "70%",out.height = "50%"}
summary(model2)
```
\normalsize


# 다중 선형 회귀 
앞에서 만든 다중 선형 회귀 모형 model2에서 유의하지 않다고 나온 Newspaper를 변수에서 제거한 새로운 다중 선형 회귀 모형을 만들어 보자.
```{r}
model3 <- lm(Sales ~ TV + Radio , data = train)
model3_results <- augment(model3, train)
```

# 다중 선형 회귀 
\footnotesize
```{r , echo = TRUE, cache = T,collapse = T , fig.width = 7, fig.height = 3, fig.align = "center",out.width = "70%",out.height = "50%"}
summary(model3)
```
\normalsize


# 다중 선형 회귀 
Model3을 이용해서 Residuals vs Fitted 플랏을 그려보자. Model3의 결과는 Model1 보다 F통계량과 $R^2$ 측면에서는 좋아보였지만 단차의 측면에서는 Model1이 조금 더 이상적인 모습을 보여준다. 잔차의 분산은 일정하지 않은 모습을 보이고 있다. 
```{r fig.show='hide'}
model3_plot1 <- ggplot(model3_results, aes(.fitted, .resid)) +
  geom_ref_line(h = 0) +
  geom_point() +
  geom_smooth(se = FALSE) +
  ggtitle("Residuals vs Fitted")
```

# 다중 선형 회귀 
```{r echo=FALSE, fig.align="center", message=FALSE, warning=FALSE, cache=TRUE, collapse=T, out.width="80%"}
model3_plot1
```

# 다중 선형 회귀 
Normal Q-Q는 잔차가 정규 분포를 따르는지 확인하기 위한 Q-Q Plot을 보여준다. Model3의 결과는 Model1 보다 정규성이 조금 덜 만족된다고 볼 수 있다. 

```{r fig.show='hide'}
model3_plot2 <- ggplot( model3_results, aes( sample = .resid)) +
  stat_qq()+
  stat_qq_line() +
  ggtitle("Normal Q-Q")
```

# 다중 선형 회귀 
```{r echo=F, fig.align="center", message=T, warning=T, cache=F, collapse=F, out.width="80%"  }
model3_plot2
```




# 다중 선형 회귀 
TV와 Radio 광고 지출액과 가지고 만든 다중 회귀 모형을 이용해 테스트 데이터의 매출액을 예측해보자.
```{r}
pred3 <- predict(model3, test)
test$Pred3 <- pred3
mse3 <- mean((test$Sales - test$Pred3)^2)
```


# 다중 선형 회귀 
Model1과 Model3의 MSE를 비교해보면 MSE1는 16.34391이고 MSE3는 5.159816이다. 즉 선형 회귀 모형에서 여러가지 변수를 추가함으로써 데이터의 변동성을 더 잘 설명할 수 있다고 말할 수 있다. 
```{r}
mse1
mse3
```






