---
title: "R을 이용한 통계 기초와 데이터 분석"
subtitle: "Lecture 2"
author : "남현진"
institute: "한성대학교"
date: "2020"
encoding: UTF-8
header-includes:
- \linespread{1.5} \setbeamertemplate{page number in head/foot}{}
classoption: dvipsnames
mainfont: NanumGothic #NanumGothic, 
fontsize: 9 pt
output:
  beamer_presentation:
    theme: "Boadilla"
    colortheme: "dolphin"
    latex_engine: xelatex

---


# R의 기본 문법

## R의 연산자
-  +, -, *, / : 사칙연산
- <, >, <=, >=: 작다, 크다, 작거나 같다, 크거나 같다

```{r, echo = TRUE, cache = T,collapse = T}
x <- 1:5
x
x + 1 
x + x
x >= 3
```

## R 문법
- == : 같다
- != : 다르다
- %in% : 포함되다

```{r, echo = TRUE, cache = T,collapse = T}
x
x == c(8,7,3,5,5)
x != c(8,7,3,5,5)
x %in% c(1,4)
```


## R의 연산자
- sum : 합계
- mean : 평균
- median : 중앙값
```{r, echo = TRUE, cache = T,collapse = T}
x
sum(x)
mean(x)
median(x)

```

## R의 연산자
- na.rm : 결측치가 있을 때 해당 값을 연산에서 제외할지 지정한다.
```{r, echo = TRUE, cache = T,collapse = T}
x <- c(1:10, NA)
x
sum(x)
sum(x, na.rm = TRUE)
```

## R의 연산자
- %% : 나머지
- %/% : 몫 
- n^m : n의 m승
```{r, echo = TRUE, cache = T,collapse = T}
9 %% 2
9 %/% 2
2^5
```


## R 문법
- 조건문: if, ifelse
- 반복문: for, while
- 지정문: function


## If 문
- 문법 : if(cond){cond가 참일 때 실행할 문장} else {cond가 거짓일 때 실행할 문장}
- 의미 : 조건 cond가 참, 거짓인 경우에 따라 {} 블록을 실행한다. 필요한 경우 else블록을 지정할 수 있다. 

```{r, echo = TRUE, cache = T,collapse = T}
x <- 3 
  if( x >= 10 ){
  print('x is over 10') } else{
    print('x is not over 10')}
```


## Ifelse 문
- 문법: ifelse(cond, cond가 참일 때 실행할 문장, cond가 거짓일 때 실행할 문장)
```{r, echo = TRUE, cache = T,collapse = T}
x <- 1:5
x
ifelse(x %% 2 == 0, 'even', 'odd')
```


## For 문
- 문법 : for(i in data){ i를 사용한 문장 }
- 의미 : data에 들어 있는 각각의 값을 변수 i에 할당하면서 각각에 대한 블록 안의 문장을 수행한다.

```{r, echo = TRUE, cache = T,collapse = T}
for( i in 1:5){ 
  print(i*2)
}

```

## For 문
```{r, echo = TRUE, cache = T,collapse = T}
fruit <- c('Apple', 'Orange', 'Passion fruit', 'Banana')
for ( i in fruit){ 
 print(i)
}

```

## While 문
- 문법 : while(cond){ 조건이 참일 때 수행할 문장 }
- 의미 : 조건 cond가 참일 때 블록 안의 문장을 수행한다.

```{r, echo = TRUE, cache = T,collapse = T}
x <- 1 
while( x < 5){
  print(x)
  x = x+1
}
```

## Function 문
- 문법 : function(인자1, 인자2,...){ 함수 본문 return(반환 값) }
- 의미 : 조건 cond가 참일 때 블록 안의 문장을 수행한다.
```{r, echo = TRUE, cache = T,collapse = T}
x <- 4
square <- function(x){
  result <- x * x
  return(result)
}

square(x)
```


## R 라이브러리
R의 가장 큰 장점 중 하나는 전세계 사용자들이 구축해놓은 오픈소스 패키지이다. 패키지들을 이용하면 R의 내장 함수 이외에 다양한 함수들을 사용할 수 있다.

- 패키지 설치: install.pakages( 패키지명 )
- 패키지 사용:library( 패키지명 )

```{r eval=FALSE}
install.packages("dplyr")
library("dplyr")
```

- dplyr 패키지는 데이터 처리에 특화된 R 패키지이다.
- Dplyr의 다양한 함수들을은 Help > Cheetsheets > "Data transformation with dply"에서 확인할 수 있다.


## Wage data
 - Wage 데이터는 Mid-Atlantic 지역에 거주하는 3000명의 남성 근로자에 대한 서베이 데이터로 Steve Miller, Open BI (www.openbi.com)에 의해 수집되었다.
 - help 함수를 사용해서 데이터에 대한 자세한 정보를 찾아볼 수 있다.
 
```{r eval=FALSE}
library(ISLR)
help(Wage)
```

```{r include=FALSE}
library(ISLR)
library(dplyr)
help(Wage)
```

## Head 함수
 - 문법: head(데이터, 열의 개수)
 - 의미: 상위에 있는 열의 데이터를 추출하여 보여준다. 개수를 지정하지 않으면 10 개가 기본 값으로 출력된다.
```{r, echo = TRUE, cache = T,collapse = T}
head(Wage,3)
```
## Tail 함수
 - 문법: tail(데이터, 열의 개수)
 - 의미: 하위에 있는 열의 데이터를 추출하여 보여준다. 개수를 지정하지 않으면 10 개가 기본 값으로 출력된다.
```{r, echo = TRUE, cache = T,collapse = T}
head(Wage,3)
```

## Str 함수
 - 문법: str(데이터)
 - 의미: 데이터의 구조를 보여준다.
```{r, echo = TRUE, cache = T,collapse = T}
str(Wage)
```

## Unique 함수
 - 문법: unique(데이터)
 - 의미: 데이터가 가지고 있는 유니크한 값들을 보여준다.
```{r, echo = TRUE, cache = T,collapse = T}
unique(Wage$education)
```

## Summary 함수
 - 문법: summary(데이터)
 - 의미: 데이터의 간단한 요약 통계를 보여준다.
```{r, echo = TRUE, cache = T,collapse = T}
summary(Wage)
```

## Table 함수
 - 문법: table(데이터)
 - 의미: 데이터의 해당 값 별 카운트 수를 보여준다.
```{r, echo = TRUE, cache = T,collapse = T}
table(Wage$race)
table(Wage$race, Wage$education)
```

# Dplyr 패키지

## Select 함수
- 문법: select( 추출하고자 하는 열 )
- 의미: 사용하고자 하는 열만 뽑아서 데이터를 만들 수 있다.
```{r, echo = TRUE, cache = T,collapse = T}
wage1 <- Wage %>% 
  select(year, age, wage)
str(wage1)

#Alternative codes
#1: select(Wage, c(year, age, wage))
#2: Wage[,c('year', 'age', 'wage')]
```

## Filter 함수
- 문법: filter( 지정하고자 하는 조건식 )
- 의미: 데이터에서 필요한 조건에 맞는 데이터만 추출할 수 있다.

```{r, echo = TRUE, cache = T,collapse = T}
wage2 <- Wage %>%
  filter(jobclass == "1. Industrial") 

table(Wage$jobclass)
table(wage2$jobclass)

#Alternative codes
#1: filter(Wage, education == "1. < HS Grad")
#2: subset(Wage, education == "1. < HS Grad")
```

## Filter 함수
- &: and
- |: or

& 과 | 를 사용하면 여러가지 조건들을 한 함수안에 적을 수 있다.
```{r, echo = TRUE, cache = T,collapse = T}
wage3 <- Wage %>%
  filter(education == "1. < HS Grad" & jobclass == "1. Industrial" ) 
unique(wage3$education)
unique(wage3$jobclass)

```

## Mutate 함수
- 문법: mutate( 열 이름 = 추가하고자 하는 데이터 )
- 의미: 데이터에 새로운 열을 추가하고 싶다면 열 이름과 데이터를 지정해줄 수 있다. 만약 이미 존재하는 열 이름에 mutate함수를 사용하면 현재 가지고 있는 데이터에서 덮어쓰기가 된다.

```{r, echo = TRUE, cache = T,collapse = T}
wage4 <- Wage %>% 
  select(education, jobclass) %>% 
  mutate(new_variable = 1:nrow(Wage))

head(wage4$new_variable, 5)
#Alternative codes
#Wage$new_variable <- 1:nrow(Wage)
```


## Summarise 함수
- 문법: summarise( 열 이름 = 지정함수 )
- 의미: mean(), sd(), var(), median() 등의 함수를 지정하여 기초 통계량을 구할 수 있다.
```{r, echo = TRUE, cache = T,collapse = T}
wage5 <- Wage %>%
  summarize(median_wage = median(wage))
wage5
```

## Summarise 함수
group_by를 이용하면 해당 열을 그룹으로 묶어서 summarise 함수를 사용할 수 있다.
```{r, echo = TRUE, cache = T,collapse = T, error = F, warning=FALSE}
wage6 <- Wage %>%
  group_by(education) %>%
  summarize(median_wage = median(wage))
wage6
```

## Summarise 함수
summarize 는 여러가지 함수를 한번에 넣어서 사용할 수 있다.
```{r, echo = TRUE, cache = T,collapse = T, error = F, warning=FALSE}
wage7 <- Wage %>%
  group_by(education) %>%
  summarize(median_wage = median(wage), average_wage = mean(wage))
wage7
```



## Join 함수 데이터 만들기
- Join 함수를 사용하기 위한 예제 데이터를 만든다.
```{r, echo = TRUE, cache = T,collapse = T}
library(dplyr)
table1 <- data.frame(ID = c('A', 'B', 'C', 'D', 'F'),
                     y = c(5,5,8,0,9))
table2 <- data.frame(ID = c('A', 'B', 'C', 'D', 'E'),
                     z = c(30,21,22,25,29))
```

## Left Join 함수
- 문법: left_join(병합할 데이터, by = 키)
- 의미: 왼쪽에 있는 테이블의 키를 기준으로 두 테이블을 병합한다.

```{r, echo = TRUE, cache = T,collapse = T}

left_table <- table1 %>%
  left_join(table2, by = 'ID')
left_table

```

## Right Join 함수
- 문법: right_join(병합할 데이터, by = 키)
- 의미: 오른쪽에 있는 테이블의 키를 기준으로 두 테이블을 병합한다.

```{r, echo = TRUE, cache = T,collapse = T}
right_table <- table1 %>%
  right_join(table2, by = 'ID')
right_table
```

## Full Join 함수
- 문법: full_join(병합할 데이터, by = 키)
- 의미: 키를 기준으로 두 테이블에 존재하는 모든 데이터를 뽑아내어 병합한다.

```{r, echo = TRUE, cache = T,collapse = T}
full_table <- table1 %>%
  full_join(table2, by = 'ID')
full_table
```

## Inner Join 함수
- 문법: inner_join(병합할 데이터, by = 키)
- 의미: 키를 기준으로 두 테이블에 같이 존재하는 데이터를 추출한다.
```{r, echo = TRUE, cache = T,collapse = T}
inner_table <- table1 %>%
  inner_join(table2, by = 'ID')
inner_table
```

# R 실습

## 평균을 구하는 함수 작성하기
1 부터 100까지의 수 중 랜덤한 5개의 숫자를 생성하고 벡터 x에 저장한다.
```{r, echo = TRUE, cache = T,collapse = T}
set.seed(1)
x <- sample(1:100,5)
x
```

벡터의 합을 구한 후 벡터의 길이를 나눈다.
```{r, echo = TRUE, cache = T,collapse = T}
sum(x)
length(x)
sum(x)/length(x)
```

## 평균을 구하는 함수 작성하기
평균을 구하는 함수를 직접 만들어 보면 다음과 같다.
```{r, echo = TRUE, cache = T,collapse = T}
my.mean <- function(x) {
  return(sum(x) / length(x))
}

mean(x)
my.mean(x)
```

## 분산을 구하는 함수 작성하기
- step 1: 편차를 구한다.
- step 2: 편차를 제곱한다.
- step 3: 편차의 평균을 구한다.
- step 4: 자유도를 맞춰준다. 

```{r, echo = TRUE, cache = T,collapse = T}
step1 <-  x - mean(x)
step1
step2 <- step1^2
step2
step3 <- mean(step2)
step4 <- step3 * length(x) / (length(x)-1)
step4
```


## 분산을 구하는 함수 작성하기
분산을 구하는 함수를 직접 만들어 보면 다음과 같다.
```{r, echo = TRUE, cache = T,collapse = T}
my.var <- function(x) {       # Create function for population variance
  return( mean((x - mean(x))^2)* length(x) / (length(x)-1) )
}

var(x)
my.var(x)
```


