---
title: "R을 이용한 통계 기초와 데이터 분석"
subtitle: "Lecture 3"
author : "남현진"
institute: "한성대학교"
date: "2020"
encoding: UTF-8
header-includes:
- \linespread{1.5} \setbeamertemplate{page number in head/foot}{}
classoption: dvipsnames
mainfont: NanumGothic #NanumGothic, 
fontsize: 8 pt
output:
  beamer_presentation:
    theme: "Boadilla"
    colortheme: "dolphin"
    latex_engine: xelatex
---


# Ggplot2
```{r include=FALSE}
library(dplyr)
library(ggplot2)
library(ISLR)
library(RCurl)

RW <- function(N, x0, mu, variance) {
  z<-cumsum(rnorm(n=N, mean=0, 
                  sd=sqrt(variance)))
  t<-1:N
  x<-x0+t*mu+z
  return(x)
  }
# mu is the drift

P1<-RW(100,10,0,0.0004)


data <- data.frame(time = rep( 1:100, times = 4),
                  variable = rep( c('A','B','C','D'), each = 100),
                  value = c(RW(100,10,0,0.4),
                            RW(100,10,0,0.1),
                            RW(100,10,0,0.2),
                            RW(100,10,0,0.3)))
```





## 왜 Ggplot2을 사용하는가
쉬운 코딩을 가지고 좋은 디자인의 시각화를 위해서는 ggplot2를 사용하는 것이 효율적이다. 우선, 예시를 통해 그래프를 기본 패키지로 그리는 코드와 ggplot을 이용한 코드로 비교해 보며 ggplot에 대해 알아보자.
```{r, echo = TRUE, cache = T,collapse = T}
head(data)
```

## 왜 Ggplot2을 사용하는가
Ggplot2을 사용했을 때
```{r eval=FALSE, cache=TRUE, collapse=FALSE, include=TRUE}
ggplot(data) +
  geom_line( aes(x = time, y = value, color = variable))
```

Ggplot2을 사용하지 않았을 때 
```{r eval=FALSE, cache=TRUE, collapse=FALSE, include=TRUE}
# Using base graphics
plot(data$time[data$variable == "A"], data$value[data$variable == "A"],
     type = "l", col = 1, ylim = c(min(data$value), max(data$value)),
     ylab = "value", xlab = "time")
for (i in 2:4) {
lines(data$time[data$variable == unique(data$variable)[i]],
        data$value[data$variable == unique(data$variable)[i]], col = i)
legend("topleft", legend = c("A", "B", "C", "D"), col = 1:4, lty = 1)}
```


## 왜 Ggplot2을 사용하는가
Ggplot2을 사용했을 때
```{r echo=FALSE,  fig.align = "center", fig.width = 6, fig.height = 4, out.width = "90%"} 
ggplot(data) +
  geom_line( aes(x = time, y = value, color = variable))

```

## 왜 Ggplot2을 사용하는가
Ggplot2을 사용하지 않았을 때 
```{r echo=FALSE,  fig.align = "center", out.width = "80%"} 
# Using base graphics
plot(data$time[data$variable == "A"], data$value[data$variable == "A"],
     type = "l", col = 1, ylim = c(min(data$value), max(data$value)),
     ylab = "value", xlab = "time")
for (i in 2:4) {
lines(data$time[data$variable == unique(data$variable)[i]],
        data$value[data$variable == unique(data$variable)[i]], col = i)
legend("topleft", legend = c("A", "B", "C", "D"), col = 1:4, lty = 1)}

```


## Introduction
Ggplot2는 ”grammar of graphics”이다. Ggplot2는 빈 캔버스에 geoms을 추가하고, 다른 요소들을 레이어로 더해서 플롯을 완성하는 방식이다. 레이어링 할 수 있는 요소들은 다음과 같다(이외에도 더 많은 요소들이 있다. cheatsheet 참조).

- Data: 시각화하려는 데이터를 의미한다.
- Geometrics: 데이터를 표현하는 플랏의 종류를 의미한다. 산점도의 점, 그래프의 막대나 선 같이 데이터를 매핑하는 모양이라 할 수 있다.
- Aesthetics : 축의 스케일, 색상, 채우기 등 미학적 속성을 의미한다.
- Labs: x축의 이름, y축의 이름, 제목 등 플랏의 설명이 들어가는 요소이다.

## Introduction
- Geometric objects
  - geom_point: 산점도
  - geom_bars: 막대 그래프
  - geom_histograms: 히스토그램
  - geom_density: 확률 분포도
  - geom_boxplots: 상자그림
  - geom_lines: 선 그래프

- Aesthetics
  - x: x축
  - y: y축
  - color: 선의 색상
  - fill: 채우기 색상
  - shape: 포인트의 모양
  - size: 크기
  - linetypes: 선 종류
  - alpha: 투명도




## Introduction
```{r eval=FALSE, cache=TRUE, collapse=FALSE, include=TRUE}
ggplot(data = <DATA>) +
  <Geometric objects>(mapping = aes(<Aesthetics>)) +
  labs(y = <The text for y axis>,
       x= <The text for x axis>, 
       title=<The text for the title.>,
       subtitle = <	The text for the sub-title.>)
```
 - 데이터 DATA 를 사용해서 그래프를 그린다.
 - Geometric objects에 해당하는 종류의 그래프를 그린다.
 - 원하는 표현 방식을 Aesthetics 적는다.
 

 
## Introduction
Wage 데이터를 사용해서 나이와 임금의 상관관계를 알아보자.
```{r echo = TRUE, cache = T,collapse = T}
Wage %>%
  select(age, wage) %>%
  head(5)
```



## Scatterplots
```{r, echo = TRUE, cache = T,collapse = T , , fig.width = 6, fig.height = 4, fig.align = "center",out.width = "70%",out.height = "70%"}
ggplot(data = Wage) +
  geom_point(mapping = aes(x = age, y = wage))
```

## Scatterplots
```{r, echo = TRUE, cache = T,collapse = T , , fig.width = 8, fig.height = 4, fig.align = "center",out.width = "90%",out.height = "70%"}
ggplot(data = Wage) +
  geom_point(mapping = aes(x = age, y = wage, color = education))
```
## Scatterplots
```{r, echo = TRUE, cache = T,collapse = T , , fig.width = 8, fig.height = 4, fig.align = "center",out.width = "90%",out.height = "70%"}
ggplot(data = Wage) +
  geom_point(mapping = aes(x = age, y = wage, color = education, shape = education))
```

## Multiple layer
```{r, echo = TRUE, cache = T,collapse = T , , fig.width = 8, fig.height = 4, fig.align = "center",out.width = "90%",out.height = "70%"}
ggplot(data = Wage) +
  geom_point(mapping = aes(x = age, y = wage, col = education)) +
  facet_wrap(~ education)
```

## Bar chart
```{r, echo = TRUE, cache = T,collapse = T , , fig.width = 8, fig.height = 4, fig.align = "center",out.width = "90%",out.height = "70%"}
ggplot(data = Wage) + 
  geom_bar(mapping = aes(education, fill=education))
```
```{r, echo = TRUE, cache = T,collapse = T , , fig.width = 8, fig.height = 4, fig.align = "center",out.width = "90%",out.height = "70%"}
ggplot(data = Wage) + 
  geom_bar(mapping = aes(education, col=education))
```

## Bar chart
```{r, echo = TRUE, cache = T,collapse = T , , fig.width = 8, fig.height = 4, fig.align = "center",out.width = "90%",out.height = "70%"}
ggplot(data = Wage) + 
  geom_bar(mapping = aes(education, fill=education), width = 1) + 
  coord_polar()
```

## Histogram
```{r, echo = TRUE, cache = T,collapse = T , , fig.width = 6, fig.height = 4, fig.align = "center",out.width = "70%",out.height = "70%"}
ggplot(data = Wage) + 
  geom_histogram(mapping = aes(wage))
```

## Histogram
```{r, echo = TRUE, cache = T,collapse = T , , fig.width = 6, fig.height = 4, fig.align = "center",out.width = "70%",out.height = "70%"}
ggplot(data = Wage) + 
  geom_histogram(mapping = aes(wage), binwidth =  30)
```
## Density
```{r, echo = TRUE, cache = T,collapse = T , , fig.width = 6, fig.height = 4, fig.align = "center",out.width = "70%",out.height = "70%"}
ggplot(data = Wage) + 
  geom_density(mapping = aes(x = wage, y = ..density..))
```

## Density
```{r, echo = TRUE, cache = T,collapse = T , , fig.width = 8, fig.height = 4, fig.align = "center",out.width = "90%",out.height = "70%"}
ggplot(data = Wage) + 
  geom_density(mapping = aes(x = wage, y = ..density.., col = education))
```

## Density
```{r, echo = TRUE, cache = T,collapse = T , , fig.width = 8, fig.height = 4, fig.align = "center",out.width = "90%",out.height = "70%"}
ggplot(data = Wage) + 
  geom_density(mapping = aes(x = wage, y = ..density.., fill = education),
               alpha = 0.8)
```

## Box plot
```{r, echo = TRUE, cache = T,collapse = T , , fig.width = 8, fig.height = 4, fig.align = "center",out.width = "90%",out.height = "70%"}
ggplot(data = Wage) + 
  geom_boxplot(mapping = aes(x = education, y = wage, fill = education))
```

## Line
```{r, echo = TRUE, cache = T,collapse = T , , fig.width = 8, fig.height = 4, fig.align = "center",out.width = "80%",out.height = "50%"}
Wage1 <- Wage %>%
  group_by(education, age) %>%
  summarise(wage_median = median(wage))

ggplot(data = Wage1) + 
  geom_line(mapping = aes(x = age, y = wage_median, color = education))

```

## scatter
```{r, echo = TRUE, cache = T,collapse = T , , fig.width = 8, fig.height = 4, fig.align = "center",out.width = "90%",out.height = "60%"}
ggplot(data = Wage) + 
  geom_point(mapping = aes(x = age, y = wage, color = education),  size = 0.4) + 
  stat_smooth(aes(x = age, y = wage, color = education), method='loess')
```


# 실습
# Covid 데이터

## 데이터 불러오기
read.csv 함수를 이용해서 데이터를 불러온다. 현재 R이 사용하고 있는 디렉토리는 getwd()로 확인할 수 있으며 디렉토리 변경은 setwd()를 이용하면 된다.
```{r, echo = TRUE, cache = T,collapse = T , , fig.width = 6, fig.height = 4, fig.align = "center",out.width = "70%",out.height = "70%"}
getwd()
#setwd()
covid.data <- read.csv('covid_data.csv')
```

## 데이터 탐색
오늘 사용하게 될 데이터는 전세계의 나라 별 코로나 확진자 수이다. 변수는 총 3가지로 나라, 첫 확진자 발생일을 기준으로 경과 일, 그리고 확진자 수이다. 
```{r, echo = TRUE, cache = T,collapse = T , , fig.width = 6, fig.height = 4, fig.align = "center",out.width = "70%",out.height = "70%"}
str(covid.data)
```

나라들의 이름의 상위 15개 값을 살펴보면 다음과 같다.
```{r, echo = TRUE, cache = T,collapse = T , , fig.width = 6, fig.height = 4, fig.align = "center",out.width = "70%",out.height = "70%"}
unique(covid.data$Country) %>% head(15)
```

## 데이터 탐색
데이터의 상위 7개의 값은 다음과 같다.
```{r, echo = TRUE, cache = T,collapse = T , , fig.width = 6, fig.height = 4, fig.align = "center",out.width = "70%",out.height = "70%"}
head(covid.data, 7)
```
## 데이터 탐색
우리나라의 데이터를 뽑아서 살펴보자.
```{r, echo = TRUE, cache = T,collapse = T , , fig.width = 6, fig.height = 4, fig.align = "center",out.width = "70%",out.height = "70%"}

country <- 'Korea, South'
country.data <- covid.data %>%
  filter(Country == country)

head(country.data)
```
## 데이터 그리기
우리나라의 코로나 확진자 수를 그래프로 그려보자.
```{r echo=TRUE, fig.align="center", fig.height=4, , fig.width=6, cache=TRUE, collapse=T}
covid_korea <- ggplot(country.data) + 
  geom_line(aes(x = Day, y = N)) +
  geom_point(aes(x = Day, y = N)) +
   labs(y = 'Number of confirmed cases',x="Day since first case", 
         title="The number of COVID-19 confirmed cases",
         subtitle = country)
```

## 데이터 그리기
```{r, echo = TRUE, cache = T,collapse = T , , fig.width = 6, fig.height = 4, fig.align = "center",out.width = "70%",out.height = "70%"}
covid_korea
```
## 데이터 그리기
png 이용하면 ggplot을 로컬 파일로 저장할 수 있다. 원하는 플랏들을 프린트한 후 dev.off()를 사용하면 저장이 멈춘다.
```{r eval=FALSE, cache=TRUE, collapse=FALSE, include=TRUE}
png("covid_korea.png")
print(covid_korea)
dev.off()
```

## 데이터 그리기
반복문을 사용해서 나라별 코로나 확진자 수를 그래프로 그려보자. 
```{r ,  size = 3}
country.list <- unique(covid.data$Country)
pdf('covid.pdf')
for(i in 1:length(country.list)){
  country <- country.list[i]
  country.data <- covid.data %>%
    filter(Country == country)
  forecast.plot <- ggplot(country.data) + 
    geom_line(aes(x = Day, y = N)) +
    geom_point(aes(x = Day, y = N)) +
    labs(y = 'Number of confirmed cases',x="Day since first case", 
         title="The number of COVID-19 confirmed cases",
         subtitle = country)
  print(forecast.plot)
}
dev.off()
```


## 데이터 그리기
링크 'https://raw.githubusercontent.com/CSSEGISandData/COVID-19/master/csse_covid_19_data/csse_covid_19_time_series/time_series_covid19_confirmed_global.csv' 를 이용하면 매일 업데이트되는 코로나 데이터를 가져올 수 있다.
```{r}
url <- 'https://raw.githubusercontent.com/CSSEGISandData/COVID-19/master/csse_covid_19_data/csse_covid_19_time_series/time_series_covid19_confirmed_global.csv'
link <- getURL(url)
data <- read.csv(text = link)

data <- data %>%
  select(-Province.State,-Lat, -Long) %>%
  group_by(Country.Region) %>%
  summarise_all(sum, na.rm = TRUE) 

country.list <- unique(data$Country.Region)
data.final <- data.frame()
forecast.final <- data.frame()
```

## 데이터 그리기
```{r}
for(i in 1:length(country.list)){
  country <- country.list[i]
  country.data <- data %>%
    filter( Country.Region == country) %>%
    select(-Country.Region)
  
  first_day <- min(which(country.data > 0))
  last_day <-  ncol(country.data)
  N <- country.data[,first_day:last_day] %>% t() %>% as.vector()
  day <- seq(from = 1, to = last_day - first_day + 1, by = 1)
  country.data <- data.frame( Country = country,Day = day, N = N)
  data.final <- rbind(data.final, country.data)
}

data.final <- as.data.frame(data.final)
write.csv(data.final, 'covid_data.csv', row.names =  F)
```